臺灣彰化地方法院刑事判決　　　　　　　　　　　　　　九十一年度易字第二六號
　　公　訴　人　臺灣彰化地方法院檢察署檢察官
　　被　　　告　甲○○
右列被告因詐欺案件，經檢察官提起公訴（九十年度偵字第六六九０號），本院判決
如左:
        主  文
甲○○無罪。
        理  由
一、公訴意旨略以：被告甲○○係設於彰化縣芬園鄉○○村○○路○段四八七號霈樺
    實業社之負責人，明知自民國八十九年一月初起，已於陷財務困難，竟意圖為自
    己不法之所有，自八十九年一月初起至同年一月底止，派不知情員工將五金零件
    載至臺中縣大里市○○路十股巷二三二號告訴人乙○○所經營之尚毅企業社，佯
    請告訴人乙○○為其進行五金零件之加工塗裝，致告訴人乙○○不疑有他，隨即
    為被告甲○○完成工作，工資共計新臺幣（下同）六萬零六百三十九元七角。惟
    當告訴人乙○○向被告甲○○請款時，被告甲○○已逃匿無蹤，遍尋不著，始知
    受騙，因認被告甲○○涉有刑法第三百三十九條第一項之詐欺取財罪嫌云云。
二、按犯罪事實應依證據認之，無證據不得推定其犯罪事實，刑事訴訟法第一百五十
    四條定有明文。本件訊之被告甲○○堅決否認涉有詐欺取財之犯行，並辯稱：伊
    係一時經濟困難方未能給付工資，絕未對告訴人實施以任何詐術等語。經查：（
    一）告訴人承作被告所委由之五金零件加工塗裝工作，係被告及告訴人之友人所
    推介，並非被告主動委請及大部分之五金零件係告訴人主動前往載運返家加工，
    僅偶有一、二次係被告派人載送之等情，業據告訴人之夫魏來旺供承明確，是公
    訴人指「被告基不法之意圖自民國八十九年一月初起，派不知情員工將五金零件
    載至臺中縣大里市○○路十股巷二三二號告訴人乙○○所經營之尚毅企業社，佯
    為其為五金零件之加工塗裝」云云，即屬有誤。再者，告訴人之夫魏來旺供陳：
    被告並未虛誇其之財力狀況，且亦未對其言明絕對可如期取得工資等語，是被告
    並未對告訴人施以任何作術騙取工資甚明，故顯見被告所辯，尚可採信。（二）
    按刑法第三百三十九條第一項詐欺取財罪之成立，須行為人基於為自己或第三人
    不法所有之意圖，以詐術使人陷於錯誤而取得其財物方該當之，若取得財物非基
 於詐欺或非因對方之錯誤所致，則不成立本罪。本件被告對告訴人未實施任何詐
    術，已如前述，其二者間之報酬給付糾紛，應係屬民事糾葛，實難遽認被告涉有
    詐欺取財罪嫌，此外，復查無其他積極證據足資證明被告涉有公訴人所指之詐欺
    取財犯行，故依首揭說明，本件應為無罪之諭知，方為適法。
據上論斷，應依刑事訴訟法第三百零一條第一項，判決如主文。
本案經檢察官林映姿到庭執行職務。
中      華      民      國      九十一    年    一    月    三十      日
                                臺灣彰化地方法院刑事第一庭
                                    法      官  洪  志  賢
右正本證明與原本無異。
如不服本判決，應於判決送達後十日內，向本院提出上訴狀（須附繕本）。
告訴人或被害人對於判決如有不服具備理由請求檢察官上訴者，其上訴期間之計算係
以檢察官收受判決正本之日期為準。
                                    法院書記官  洪  年  慶
中      華      民      國      九十一    年    二    月      五      日
